

ELIOTT LESIMPLE

35 ans

CONTACT

lesimpleliott@gmail.com +33 6 63 99 13 29

Paris & Région parisienne

Linkedin: lesimpleliott **Github**: lesimpleliott **Portfolio**: elegarage.fr

STACK

React JS, Typescript, Styled-Component, Git & Github HTML, CSS & Sass, Javascript Debugage (Jest), SEO, UX

LOGICIELS

Mac OS

Dev: VSCode, Figma

Suite Adobe : Acrobat Pro, Illustrator, Indesign, Photoshop Bureautique : Excel, Keynote

COMPETENCES

Anglais : B2 - intérmediaire **Permis** : A et B - véhiculé

SOFT SKILLS

Créatif, autonome, dynamique, curieux persévérant et fédérateur.

LOISIRS

Parachutisme, DIY, Sneakers custom, moto, mécanique, bricolage...

DEVELOPPEUR FRONTEND REACT.JS

À 35 ans, après avoir été un véritable couteau suisse dans les industries graphiques et un sportif de haut niveau, j'ai démarré une reconversion en tant que développeur web orienté Frontend.

Organisé, pointilleux et curieux, je souhaite continuer à m'épanouir dans le monde du développement web et devenir un développeur polyvalent, doté de compétences solides.

EXPERIENCES

Développeur frontend React.js

Sep. 2023 à juin2024 / OpenClassRooms

Réalisation de projets professionnels (sites / application web) ainsi que de sites personnels utilisant React.js, Javascript, Typescript, HTML / CSS & Sass...

Graphiste Exécution Édition Luxe & Corporate

Oct. 2022 à avr. 2023 / Extreme Agency - Clichy

Au cœur du studio créatif, assurer l'exécution et le déploiement des sujets d'édition pour différents comptes clients.

Chef de projet Exécution Packaging & Hero Image

Avr. 2022 à sept. 2022 / Extreme Agency - Clichy

Étude du fonctionnement du service, proposition et mise en place de nouvelles méthodes de travail avec l'équipe en place. Conseil technique pour plusieurs marques-fille du compte Scamark.

Chef de projet Prépresse & Print

Oct. 2021 à fév. 2022 / Clarins - Neuilly-sur-Seine

Mise en œuvre de l'exécution technique, la photogravure et le déploiement d'assets graphiques à destination de l'impression (édition, PLV, pack...)

Sportif de haut niveau - Parachutisme

2013 à 2021 / Fédération Française de Parachutisme

Top 5 monde / Multiple champion de France indoor et outdoor Capitaine équipe, gestion budget, sponsor, planning / coach / initiateur

Freelance Industries Graphiques

2010 à 2021 / ElioGraphic

Clients: zerOGravity, divers Paraclubs, Seba Skates, Come Back, Pari Roller...

Chef de projet Prépresse & Print

Sep. 2019 à avr. 2020 / La Maison des Impressions - Paris

En charge de l'ensemble de la fabrication. Gestion des délais, coûts et planning auprès d'un ensemble de fournisseurs identifiés.

Graphiste Exé Packaging

Avr. 2018 à mai 2019 / Diadem - Team Créatif - Limoges

Prise de brief et réalisation de mise en page selon charte graphique et contraintes techniques en relation avec le pôle fabrication.

Fabricant édition Luxe

Juil. 2010 à mai 2015 / Come Back - Neuilly-sur-Seine

Responsable des achats édition pour le groupe Clarins en implant client.

Chef de projet Prépresse en alternance

Oct. 2008 à sep. 2009 / Come Back - Clichy / McCann Agency

FORMATIONS

Formation Développeur / intégrateur web (Diplôme de niveau 5) Sep. 2023 à juin 2024 / OpenClassRooms

Licence professionnelle Management Industries Graphiques

2008 - 2009 / Licence IMPCIG réalisée en alternance / Gobelins - Paris

BTS Communication et Industries Graphiques

2006 - 2008 / Lycée Claude Garamont - Colombes